【裁判字號】    98,抗,406
【裁判日期】    990205
【裁判案由】    聲請撤銷緩刑
【裁判全文】
臺灣高等法院高雄分院刑事裁定           98年度抗字第406號
抗 告 人
即受刑人  甲○○○
上列抗告人因聲請撤銷緩刑案件，不服臺灣高雄地方法院中華民
國98年11月27日裁定（98年度審撤緩字第176 號），提起抗告，
本院裁定如下：
    主  文
抗告駁回。
    理  由
一、抗告意旨略以：伊係單親，獨自扶養3 名年幼子女，長女領
    有殘障手冊，緩刑前伊將郵局帳戶借予他人使用，而犯幫助
    恐嚇取財罪，係因經濟困頓所致，請將執行日期延至99年5
    月，俾抗告人得籌措資金繳納罰鍰云云。
二、按受緩刑之宣告，於緩刑前因故意犯他罪，而在緩刑期內受
    得易科罰金之有期徒刑、拘役或罰金之宣告確定，足認原宣
    告之緩刑難收其預期效果，而有執行刑罰之必要者，得撤銷
    其宣告；前項撤銷之聲請，於判決確定後6 月以內為之，刑
    法第75條之1 第1 項第1 款、第2 項分別定有明文。又得否
    撤銷緩刑之宣告，除須符合刑法第75條之1 第1 項各款之要
    件外，另賦予法院決定撤銷與否之權限，亦即由法院審核是
    否符合「足認原宣告之緩刑難收其預期效果，而有執行刑罰
    之必要」。故法官應本於合目的性之裁量，妥適審酌被告所
    犯前後數罪間，關於法益侵害之性質、再犯之原因、違反法
    規範之情節是否重大、被告主觀犯意所顯現之惡性及其反社
    會性等情節，是否已使前案原為促使惡性輕微之被告或偶發
    犯、初犯改過自新而宣告之緩刑，已難收其預期之效果，而
    確有執行刑罰之必要等情，綜合研判後決定之。
三、經查：
  (一)抗告人即受刑人甲○○○前因違反護照條例案件，經原審以
    96年度訴字第658 號、96年度訴字第1425號、96年度訴字第
    2396號、97年度易字第420 號、97年度訴字第41號、97年度
    訴字第868 號、97年度訴字第1529號，於民國98年1 月6 日
    判處有期徒刑6 月，減為有期徒刑3 月，緩刑2 年，於98年
    2 月24日確定；又於上開緩刑前之97年9 月5 日至97年9 月
    10日之間，更犯幫助恐嚇取財罪，經原審於98年5 月21日以
    98年度審簡字第75 1號判處有期徒刑6 月，並於98年10月6
    日確定等情，有上開刑事判決書、臺灣高等法院被告前案紀
    錄表各1 份在卷可稽，抗告人在緩刑前因故意犯他罪，而在
    緩刑期內受得易科罰金之有期徒刑之宣告確定之事實，堪以
    認定。
  (二)本件抗告人所犯前開2 罪，均係任意提供個人或其子女之身
    分證件或金融機構帳戶供他人犯罪使用，增加犯罪偵查之困
    難程度，罪質相似。又被告係於前案護照條例偵查審理期間
    之97年9 月間，再故意提供郵局帳戶而犯幫助恐嚇取財罪。
    原審認前開緩刑之宣告未能惕勵教化，難收其預期之效果，
    而有執行刑罰之必要，符合刑法第75條之1 第1 項第1 款撤
    銷緩刑宣告之原因，因而准許檢察官撤銷前開緩刑宣告之聲
    請，並無不合。
  (三)抗告人雖以：伊係於緩刑前犯罪，係因經濟困難所致，請延
    長至99年5 月再予執行云云，提起本件抗告，惟查均非適法
    之抗告理由，其抗告為無理由，應予駁回。
四、據上論結，應依刑事訴訟法第412 條，裁定如主文。
中    華    民    國    99    年    2     月    5     日
                  刑事第七庭    審判長法  官  莊飛宗
                                      法  官  黃憲文
                                      法  官  陳明富
以上正本證明與原本無異。
本裁定不得再抗告。
中    華    民    國    99    年    2     月    5     日
                                      書記官  劉鴻瑛

司法院資訊處製作；財團法人民間司法改革基金會備份。
